
Config:
  hfst:
    Gen: ../../generator-gt-norm.hfstol
    Morph: ../../analyser-gt-norm.hfstol
  xerox:
    Gen: ../../generator-gt-norm.xfst
    Morph: ../../analyser-gt-norm.xfst
    App: lookup

Tests:

  Verb - cokkiittiđ: # MLO, checked; 
    cokkiittiđ+V+Inf: cokkiittiđ
    cokkiittiđ+V+Ind+Prs+Sg1: cokkiittâm
    cokkiittiđ+V+Ind+Prs+Sg2: cokkiittah
    cokkiittiđ+V+Ind+Prs+Sg3: cokkit # NOT: cokkiit (NO long vowel).
    cokkiittiđ+V+Ind+Prs+Du1: cokkiitteen
    cokkiittiđ+V+Ind+Prs+Du2: cokkitvettee
    cokkiittiđ+V+Ind+Prs+Du3: cokkiittává
    cokkiittiđ+V+Ind+Prs+Pl1: cokkiittep
    cokkiittiđ+V+Ind+Prs+Pl2: cokkitvetteđ
    cokkiittiđ+V+Ind+Prs+Pl3: cokkiitteh
    cokkiittiđ+V+Ind+Prt+Sg1: cokkiittim
    cokkiittiđ+V+Ind+Prt+Sg2: cokkiittih
    cokkiittiđ+V+Ind+Prt+Sg3: cokkiittij
    cokkiittiđ+V+Ind+Prt+Du1: cokkiittáim
    cokkiittiđ+V+Ind+Prt+Du2: cokkiittáid
    cokkiittiđ+V+Ind+Prt+Du3: cokkiittáin
    cokkiittiđ+V+Ind+Prt+Pl1: cokkiittijm
    cokkiittiđ+V+Ind+Prt+Pl2: cokkiittijd
    cokkiittiđ+V+Ind+Prt+Pl3: cokkiittii
    cokkiittiđ+V+Cond+Prs+Sg1: cokkiittiččim
    cokkiittiđ+V+Cond+Prs+Sg2: cokkiittiččih
    cokkiittiđ+V+Cond+Prs+Sg3: cokkiittičij
    cokkiittiđ+V+Cond+Prs+Du1: cokkiittiččijm
    cokkiittiđ+V+Cond+Prs+Du2: cokkiittiččijd
    cokkiittiđ+V+Cond+Prs+Du3: cokkiittiččijn
    cokkiittiđ+V+Cond+Prs+Pl1: cokkiittiččijm
    cokkiittiđ+V+Cond+Prs+Pl2: cokkiittiččijd
    cokkiittiđ+V+Cond+Prs+Pl3: cokkiittiččii
    cokkiittiđ+V+Pot+Prs+Sg1: cokkiittižžeem
    cokkiittiđ+V+Pot+Prs+Sg2: cokkiittižžeeh
    cokkiittiđ+V+Pot+Prs+Sg3: cokkiittiš
    cokkiittiđ+V+Pot+Prs+Du1: cokkiittižžeen
    cokkiittiđ+V+Pot+Prs+Du2: cokkiittišvettee
    cokkiittiđ+V+Pot+Prs+Du3: cokkiittižává
    cokkiittiđ+V+Pot+Prs+Pl1: cokkiittižžep
    cokkiittiđ+V+Pot+Prs+Pl2: cokkiittišvetteđ
    cokkiittiđ+V+Pot+Prs+Pl3: cokkiittižeh

    cokkiittiđ+V+Imprt+Sg2: cokkit
    cokkiittiđ+V+Imprt+Sg3: cokkiittus
    cokkiittiđ+V+Imprt+Du1: cokkiittoon
    cokkiittiđ+V+Imprt+Du2: cokkiittee
    cokkiittiđ+V+Imprt+Du3: cokkiittus
    cokkiittiđ+V+Imprt+Pl1: cokkiittop
    cokkiittiđ+V+Imprt+Pl2: cokkiittiđ
    cokkiittiđ+V+Imprt+Pl3: cokkiittus
    cokkiittiđ+V+Ind+Prs+ConNeg: cokkit
    cokkiittiđ+V+Ind+Prt+ConNeg: cokkiittâm
    cokkiittiđ+V+Cond+Prs+ConNeg: cokkiittiččii
    cokkiittiđ+V+Pot+Prs+ConNeg: cokkiittižžii
    cokkiittiđ+V+PrsPrc: [cokkiitteijee, cokkiittijjee]
    cokkiittiđ+V+PrfPrc: cokkiittâm
    cokkiittiđ+V+Actio+Nom: cokkiittem
    cokkiittiđ+V+Actio+Ess: cokkitmin
    cokkiittiđ+V+Actio+Loc: cokkitmist
    cokkiittiđ+V+Actio+Ill: cokkitmân
    cokkiittiđ+V+Ger: cokkitdijn
    cokkiittiđ+V+VAbess: cokkithánnáá

  Verb - kulluuttiđ: # MLO, checked
    kulluuttiđ+V+Inf: kulluuttiđ
    kulluuttiđ+V+Ind+Prs+Sg1: kulluuttâm
    kulluuttiđ+V+Ind+Prs+Sg2: kulluuttah
    kulluuttiđ+V+Ind+Prs+Sg3: kullut
    kulluuttiđ+V+Ind+Prs+Du1: kulluutteen
    kulluuttiđ+V+Ind+Prs+Du2: kullutvettee
    kulluuttiđ+V+Ind+Prs+Du3: kulluuttává
    kulluuttiđ+V+Ind+Prs+Pl1: kulluuttep
    kulluuttiđ+V+Ind+Prs+Pl2: kullutvetteđ
    kulluuttiđ+V+Ind+Prs+Pl3: kulluutteh
    kulluuttiđ+V+Ind+Prt+Sg1: kulluuttim
    kulluuttiđ+V+Ind+Prt+Sg2: kulluuttih
    kulluuttiđ+V+Ind+Prt+Sg3: kulluuttij
    kulluuttiđ+V+Ind+Prt+Du1: kulluuttáim
    kulluuttiđ+V+Ind+Prt+Du2: kulluuttáid
    kulluuttiđ+V+Ind+Prt+Du3: kulluuttáin
    kulluuttiđ+V+Ind+Prt+Pl1: kulluuttijm
    kulluuttiđ+V+Ind+Prt+Pl2: kulluuttijd
    kulluuttiđ+V+Ind+Prt+Pl3: kulluuttii
    kulluuttiđ+V+Cond+Prs+Sg1: kulluuttiččim
    kulluuttiđ+V+Cond+Prs+Sg2: kulluuttiččih
    kulluuttiđ+V+Cond+Prs+Sg3: kulluuttičij
    kulluuttiđ+V+Cond+Prs+Du1: kulluuttiččijm
    kulluuttiđ+V+Cond+Prs+Du2: kulluuttiččijd
    kulluuttiđ+V+Cond+Prs+Du3: kulluuttiččijn
    kulluuttiđ+V+Cond+Prs+Pl1: kulluuttiččijm
    kulluuttiđ+V+Cond+Prs+Pl2: kulluuttiččijd
    kulluuttiđ+V+Cond+Prs+Pl3: kulluuttiččii
    kulluuttiđ+V+Pot+Prs+Sg1: kulluuttižžeem
    kulluuttiđ+V+Pot+Prs+Sg2: kulluuttižžeeh
    kulluuttiđ+V+Pot+Prs+Sg3: kulluuttiš
    kulluuttiđ+V+Pot+Prs+Du1: kulluuttižžeen
    kulluuttiđ+V+Pot+Prs+Du2: kulluuttišvettee
    kulluuttiđ+V+Pot+Prs+Du3: kulluuttižává
    kulluuttiđ+V+Pot+Prs+Pl1: kulluuttižžep
    kulluuttiđ+V+Pot+Prs+Pl2: kulluuttišvetteđ
    kulluuttiđ+V+Pot+Prs+Pl3: kulluuttižeh

    kulluuttiđ+V+Imprt+Sg2: kullut
    kulluuttiđ+V+Imprt+Sg3: kulluuttus
    kulluuttiđ+V+Imprt+Du1: kulluuttoon
    kulluuttiđ+V+Imprt+Du2: kulluuttee
    kulluuttiđ+V+Imprt+Du3: kulluuttus
    kulluuttiđ+V+Imprt+Pl1: kulluuttop
    kulluuttiđ+V+Imprt+Pl2: kulluuttiđ
    kulluuttiđ+V+Imprt+Pl3: kulluuttus
    kulluuttiđ+V+Ind+Prs+ConNeg: kullut
    kulluuttiđ+V+Ind+Prt+ConNeg: kulluuttâm
    kulluuttiđ+V+Cond+Prs+ConNeg: kulluuttiččii
    kulluuttiđ+V+Pot+Prs+ConNeg: kulluuttižžii
    kulluuttiđ+V+PrsPrc: [kulluutteijee, kulluuttijjee]
    kulluuttiđ+V+PrfPrc: kulluuttâm
    kulluuttiđ+V+Actio+Nom: kulluuttem
    kulluuttiđ+V+Actio+Ess: kullutmin
    kulluuttiđ+V+Actio+Loc: kullutmist
    kulluuttiđ+V+Actio+Ill: kullutmân
    kulluuttiđ+V+Ger: kullutdijn
    kulluuttiđ+V+VAbess: kulluthánnáá

  Verb - pappaattiđ: # MLO, checked
    pappaattiđ+V+Inf: pappaattiđ
    pappaattiđ+V+Ind+Prs+Sg1: pappaattâm
    pappaattiđ+V+Ind+Prs+Sg2: pappaattah
    pappaattiđ+V+Ind+Prs+Sg3: pappat
    pappaattiđ+V+Ind+Prs+Du1: pappaatteen
    pappaattiđ+V+Ind+Prs+Du2: pappatvettee
    pappaattiđ+V+Ind+Prs+Du3: pappaattává
    pappaattiđ+V+Ind+Prs+Pl1: pappaattep
    pappaattiđ+V+Ind+Prs+Pl2: pappatvetteđ
    pappaattiđ+V+Ind+Prs+Pl3: pappaatteh
    pappaattiđ+V+Ind+Prt+Sg1: pappaattim
    pappaattiđ+V+Ind+Prt+Sg2: pappaattih
    pappaattiđ+V+Ind+Prt+Sg3: pappaattij
    pappaattiđ+V+Ind+Prt+Du1: pappaattáim
    pappaattiđ+V+Ind+Prt+Du2: pappaattáid
    pappaattiđ+V+Ind+Prt+Du3: pappaattáin
    pappaattiđ+V+Ind+Prt+Pl1: pappaattijm
    pappaattiđ+V+Ind+Prt+Pl2: pappaattijd
    pappaattiđ+V+Ind+Prt+Pl3: pappaattii
    pappaattiđ+V+Cond+Prs+Sg1: pappaattiččim
    pappaattiđ+V+Cond+Prs+Sg2: pappaattiččih
    pappaattiđ+V+Cond+Prs+Sg3: pappaattičij
    pappaattiđ+V+Cond+Prs+Du1: pappaattiččijm
    pappaattiđ+V+Cond+Prs+Du2: pappaattiččijd
    pappaattiđ+V+Cond+Prs+Du3: pappaattiččijn
    pappaattiđ+V+Cond+Prs+Pl1: pappaattiččijm
    pappaattiđ+V+Cond+Prs+Pl2: pappaattiččijd
    pappaattiđ+V+Cond+Prs+Pl3: pappaattiččii
    pappaattiđ+V+Pot+Prs+Sg1: pappaattižžeem
    pappaattiđ+V+Pot+Prs+Sg2: pappaattižžeeh
    pappaattiđ+V+Pot+Prs+Sg3: pappaattiš
    pappaattiđ+V+Pot+Prs+Du1: pappaattižžeen
    pappaattiđ+V+Pot+Prs+Du2: pappaattišvettee
    pappaattiđ+V+Pot+Prs+Du3: pappaattižává
    pappaattiđ+V+Pot+Prs+Pl1: pappaattižžep
    pappaattiđ+V+Pot+Prs+Pl2: pappaattišvetteđ
    pappaattiđ+V+Pot+Prs+Pl3: pappaattižeh

    pappaattiđ+V+Imprt+Sg2: pappat
    pappaattiđ+V+Imprt+Sg3: pappaattus
    pappaattiđ+V+Imprt+Du1: pappaattoon
    pappaattiđ+V+Imprt+Du2: pappaattee
    pappaattiđ+V+Imprt+Du3: pappaattus
    pappaattiđ+V+Imprt+Pl1: pappaattop
    pappaattiđ+V+Imprt+Pl2: pappaattiđ
    pappaattiđ+V+Imprt+Pl3: pappaattus
    pappaattiđ+V+Ind+Prs+ConNeg: pappat
    pappaattiđ+V+Ind+Prt+ConNeg: pappaattâm
    pappaattiđ+V+Cond+Prs+ConNeg: pappaattiččii
    pappaattiđ+V+Pot+Prs+ConNeg: pappaattižžii
    pappaattiđ+V+PrsPrc: [pappaatteijee, pappaattijjee]
    pappaattiđ+V+PrfPrc: pappaattâm
    pappaattiđ+V+Actio+Nom: pappaattem
    pappaattiđ+V+Actio+Ess: pappatmin
    pappaattiđ+V+Actio+Loc: pappatmist
    pappaattiđ+V+Actio+Ill: pappatmân
    pappaattiđ+V+Ger: pappatdijn
    pappaattiđ+V+VAbess: pappathánnáá


  Verb - iällááttiđ: #MLO, checked    
    iällááttiđ+V+Inf: iällááttiđ
    iällááttiđ+V+Ind+Prs+Sg1: iällááttâm
    iällááttiđ+V+Ind+Prs+Sg2: iällááttah
    iällááttiđ+V+Ind+Prs+Sg3: iällát
    iällááttiđ+V+Ind+Prs+Du1: iälláátteen
    iällááttiđ+V+Ind+Prs+Du2: iällátvettee
    iällááttiđ+V+Ind+Prs+Du3: iällááttává
    iällááttiđ+V+Ind+Prs+Pl1: iällááttep
    iällááttiđ+V+Ind+Prs+Pl2: iällátvetteđ
    iällááttiđ+V+Ind+Prs+Pl3: iälláátteh
    iällááttiđ+V+Ind+Prt+Sg1: iällááttim
    iällááttiđ+V+Ind+Prt+Sg2: iällááttih
    iällááttiđ+V+Ind+Prt+Sg3: iällááttij
    iällááttiđ+V+Ind+Prt+Du1: iällááttáim
    iällááttiđ+V+Ind+Prt+Du2: iällááttáid
    iällááttiđ+V+Ind+Prt+Du3: iällááttáin
    iällááttiđ+V+Ind+Prt+Pl1: iällááttijm
    iällááttiđ+V+Ind+Prt+Pl2: iällááttijd
    iällááttiđ+V+Ind+Prt+Pl3: iällááttii
    iällááttiđ+V+Cond+Prs+Sg1: iällááttiččim
    iällááttiđ+V+Cond+Prs+Sg2: iällááttiččih
    iällááttiđ+V+Cond+Prs+Sg3: iällááttičij
    iällááttiđ+V+Cond+Prs+Du1: iällááttiččijm
    iällááttiđ+V+Cond+Prs+Du2: iällááttiččijd
    iällááttiđ+V+Cond+Prs+Du3: iällááttiččijn
    iällááttiđ+V+Cond+Prs+Pl1: iällááttiččijm
    iällááttiđ+V+Cond+Prs+Pl2: iällááttiččijd
    iällááttiđ+V+Cond+Prs+Pl3: iällááttiččii
    iällááttiđ+V+Pot+Prs+Sg1: iällááttižžeem
    iällááttiđ+V+Pot+Prs+Sg2: iällááttižžeeh
    iällááttiđ+V+Pot+Prs+Sg3: iällááttiš
    iällááttiđ+V+Pot+Prs+Du1: iällááttižžeen
    iällááttiđ+V+Pot+Prs+Du2: iällááttišvettee
    iällááttiđ+V+Pot+Prs+Du3: iällááttižává
    iällááttiđ+V+Pot+Prs+Pl1: iällááttižžep
    iällááttiđ+V+Pot+Prs+Pl2: iällááttišvetteđ
    iällááttiđ+V+Pot+Prs+Pl3: iällááttižeh

    iällááttiđ+V+Imprt+Sg2: iällát
    iällááttiđ+V+Imprt+Sg3: iällááttus
    iällááttiđ+V+Imprt+Du1: iällááttoon
    iällááttiđ+V+Imprt+Du2: iällááttee
    iällááttiđ+V+Imprt+Du3: iällááttus
    iällááttiđ+V+Imprt+Pl1: iällááttop
    iällááttiđ+V+Imprt+Pl2: iällááttiđ
    iällááttiđ+V+Imprt+Pl3: iällááttus
    iällááttiđ+V+Ind+Prs+ConNeg: iällát
    iällááttiđ+V+Ind+Prt+ConNeg: iällááttâm
    iällááttiđ+V+Cond+Prs+ConNeg: iällááttiččii 
    iällááttiđ+V+Pot+Prs+ConNeg: iällááttižžii
    iällááttiđ+V+PrsPrc: [iälláátteijee, iällááttijjee]
    iällááttiđ+V+PrfPrc: iällááttâm
    iällááttiđ+V+Actio+Nom: iällááttem
    iällááttiđ+V+Actio+Ess: iällátmin
    iällááttiđ+V+Actio+Loc: iällátmist
    iällááttiđ+V+Actio+Ill: iällátmân
    iällááttiđ+V+Ger: iällátdijn
    iällááttiđ+V+VAbess: iälláthánnáá
    
    
